# 请教陈版，递延所得税负债的确认

提问人：cjzhangyong 时间：2019-08-09 18:42:42
上市公司非同一控制合并，资产评估增值，原来确认了递延所得税负债，现在合并及母公司都是亏损，原来评估增值部分已经全部计提减值，现在是不是要把递延所得税负债冲销，对方科目是所得税负债，

回答人：chenyiwei
可以这样理解。冲减合并报表层面的递延所得税负债，相应贷记合并报表中的 “所得税费用——递延所得税费用”。但同时应高度关注该被收购方的商誉和其他资产减值问题。